---
title: "Compute Mann-Kendall Theil Sen of snow cover"
author: "AJ Perez-Luque (@ajpelu); FJ Bonet; J Herrero and R. Perez-Perez"
date: "2016 Jaunary"
output:  
    md_document:
      variant: markdown_github
---

```{r metadata, echo=FALSE}
################################################################
# Set working directory 

machine <- 'ajpelu'
# machine <- 'ajpeluLap'
di <- paste('/Users/', machine, '/Dropbox/MS/CONGRESO_EGU2016/sn_snow_egu_2016', sep='')
################################################################
```

En primer lugar leemos los datos
```{r packages, warning=FALSE}
################################################################
# Load packages 
library("wq")
library("reshape2")
library("stringr")
library("dplyr")
################################################################

################################################################
# Read data

# Get file names
myfiles <- list.files(path = paste(di, "/data/raw/", sep=""), pattern = "\\.csv$")

# Loop to read files 
for (j in myfiles){ 
  aux <- read.csv(file=paste(di, "/data/raw/", j, sep= ""),
              header = TRUE,
              sep = ',')
  name_aux <- str_replace(j, "\\..*", "") 

  assign(name_aux, aux)
}

# Join Wimmed data
join_aux1 <- inner_join(PnXpxXyear, PorcPnXpxXyear, by=c('id','year'))
join_aux2 <- inner_join(PXpxXyear, TXpxXyear, by=c('id','year'))
join_aux3 <- inner_join(join_aux1, join_aux2, by=c('id','year'))

# Set rigth names
names(join_aux3)[1] <- "nie_malla_modi_id"
names(snow_sn)[3] <- "year"

# Join with snow data
mydf <- inner_join(snow_sn, join_aux3, by=c("nie_malla_modi_id", "year"))

# remove temp files
rm(join_aux1, join_aux2, join_aux3)
```

A continuación creamos un bucle para obtener de cada indicador la tendencia y la pendiente. Aplicamos la técnica de Mann-Kendall-Theil-Sen. El bucle realiza las siguientes operaciones: 

* Crea una variable con los indicadores para el bucle. 
* Realiza un subset de datos con los valores del indicador para cada pixel. Obtenemos una serie de datos por cada pixel. 
* Calculamos la tendencia y la pendiente
* Guardamos los resultamos como csv (uno por cada indicador, ver `./data/`)

```{r}

# Loop to compute the MKT by indicator

# Define name of indicators (see variables names)
indicadores <- c("scd", "scod", "scmd", "scmc", "pre", "pre_snow", "pre_snow_per", "temp")

# subset by indicator
for (j in indicadores){ 
  # Create a subset by indicator
  subdf <- mydf[, names(mydf) %in% c("nie_malla_modi_id", "year", j )]
  
  # Manipule data. Transpose 
  # la funcion aggregate es porque tenemos duplicados 
  aux <- dcast(subdf, year ~ nie_malla_modi_id, value.var = j, fun.aggregate = mean) 

  # Create a zoo object 
  auxts <- zoo(aux[-1],aux[,1])
  
  # Compute Mann Kendall and Theil 
  theil <- mannKen(as.ts(auxts))
  
  # Prepare data output
  theil <- as.data.frame(theil)
  
  theil_df <- theil %>% 
    mutate(nie_malla_modi_id = rownames(theil)) %>%
    mutate(sen_slope = round(sen.slope, 3),
           sen_slope_per = round(sen.slope.pct, 2),
           p_value = round(p.value, 5),
           tau = round(tau, 3)) %>%
    dplyr::select(nie_malla_modi_id, sen_slope, sen_slope_per, p_value, tau)
  
  # As data.frame
  theil_df <- as.data.frame(theil_df)
  
  # Write table 
  write.table(assign(j, theil_df), file=paste(di, "/data/derived/", j, ".csv", sep=""), row.names=FALSE, sep=',')
  
  # Check Results. Get the pixel with NA in pvalue. Save results
  aux_na <- theil_df[!complete.cases(theil_df),]
  aux_na$var <- rep(j,nrow(aux_na))
  write.table(aux_na[,c("nie_malla_modi_id","var")], file=paste(di, "/data/derived/na_", j, ".csv", sep=""), row.names=FALSE, sep=',')
    
} 
```

### Generación de rasters con los resultados de las tendencias para cada variable 

```{r}
library("rgdal")
library("sp")
library("raster")

# The pixles polygon shape is in 4326 
# Read pixels vectorial layer 
pixels <- rgdal::readOGR(dsn = paste(di, "/data/geoinfo/", sep=""), 
                         layer = "nie_malla_modis_selected", 
                         verbose = FALSE)

# Select only attributes of interest 
pixels <- pixels[, c("id","elevacion")]
names(pixels) <- c("nie_malla_modi_id","elevacion")









summary(pixels)

extent(pixels)
projection(pixels)


head(pixels)





